台灣苗栗地方法院刑事判決　　　　　　　　　　　　　　九十一年度易字第一一號
　　公　訴　人　臺灣苗栗地方法院檢察署檢察官
　　被　　　告　甲○○
右列被告因違反毒品危害防制條例等案件，經檢察官提起公訴（九十年度毒偵字第一
０五０號），本院判決如左：
    主  文
甲○○施用第貳級毒品，處有期徒刑壹年。
    事  實
一、甲○○前有妨害家庭、賭博、多次違反麻醉藥品管理條例案件、最近一次於民國
    八十三年間，因違反麻醉藥品管理條例案件，經臺灣新竹地方法院判處有期徒刑
    七月，為台灣高等法院駁回上訴後確定，於民國八十四年三月二十九日執行完畢
  （不構成累犯）。復於八十八年間，又因施用毒品第二級毒品安非他命案件，經本
    院前後二次裁定送觀察勒戒後，因均無繼續施用毒品之傾向，而由臺灣苗栗地方
    法院檢察署檢察官分別以八十八年度偵字第六四五號、八十八年度毒偵字第一九
    五號不起訴處分，並確定。其之後又基於施用第二級毒品安非他命之概括犯意，
    自八十八年十二月四日起至同年月七日止，在苗栗縣苗栗市○○路一００八巷三
    五號空屋內，連續施用第二級毒品安非他命，嗣於八十八年十二月九日，在上址
    為警查獲，經本院裁定送強制戒治，該案並經本院於八十九年四月十日，以八十
    九年度易字第一九０號（起訴書誤載為八十九年度易字第二五三二號）判處有期
    徒刑一年二月確定。其並於八十九年五月二十四日停止戒治付保護管束而先行出
    所，上開戒治處分則於九十年一月三十日執行期滿。其竟仍不知戒絕毒癮，另基
    於施用第二級毒品安非他命之犯意，於九十年四月三十日回溯四日內之某時，在
    不詳處所，施用安非他命一次，嗣於同年四月三十日，其因前述本院判處其有期
    徒刑一年二月之案件入臺灣苗栗看守所附設臺中監獄苗栗分監執行時，經該所對
    其採尿並送鑑驗結果，呈甲基安非他命陽性反應，始查悉上情。
二、案經臺灣苗栗看守所移請臺灣苗栗地方法院檢察署檢察官偵查起訴。
    理  由
一、訊據被告甲○○矢口否認涉犯右揭事實，辯稱：伊並未施用毒品，可能因為服用
    止痛藥云云，惟查：（一）被告前因施用第二級毒品安非他命案件，經本院於八
    十九年四月十日，以八十九年度易字第一九０號判處有期徒刑一年二月確定，被
    告並於九十年四月三十日入臺灣苗栗看守所附設臺中監獄苗栗分監執行，此為被
    告所自承，並有臺灣高等法院被告全國前案紀錄表、法務部被告在監在押資料表
    各一份附卷可稽。而其於同日經臺灣苗栗看守所對採尿，經送鑑驗結果，確係呈
    甲基安非他命陽性反應，此有該所於九十年七月二日以苗所政字第二三四四號函
    附說明及私立中山醫學院附設孫中山先生紀念醫院藥物濫用檢測中心於同年六月
    十六日，出具對被告於九十年四月三十日採尿鑑驗結果之檢驗報告各一份在卷可
    佐，而依前述檢驗報告所載，被告尿液中所函安非他命為九百六十ｎｇ／ｍｌ、
    甲基安非他命則高達一萬一千一百六十ｎｇ／ｍｌ，參以被告自承對於當日之採
    尿過程沒有意見等語（參見本院卷二四頁筆錄），而按常人如未吸用甲基安非他
    命，其尿水應驗無甲基安非他命陽性反應，倘有吸用者，約有百分之九十於九十
    六小時內，均可自尿中排出，故推算吸用時間距採尿時間，最長可能不會超過四
    日，此業經行政院衛生署藥物食品檢驗局八十一年二月八日（八一）藥檢壹字第
    ００一一五六號函示甚明，是經採尿檢驗有安非他命者，通常可認其人於採尿前
    之四日內有吸用安非他命。而被告於九十年四月三十日，經採集其尿液送鑑結果
    ，既呈現甲基安非他命陽性反應，且其中甲基安非他命值高達一萬一千一百六十
    ｎｇ／ｍｌ足徵，被告辯稱該次未施用毒品，係服用止痛藥云云，不足採信。又
    被告前因施用毒品第二級毒品安非他命案件，經本院前後二次裁定送觀察勒戒後
    ，因均無繼續施用毒品之傾向，而由臺灣苗栗地方法院檢察署檢察官分別以八十
    八年度偵字第六四五號、八十八年度毒偵字第一九五號不起訴處分，並確定。其
    之後又基於施用第二級毒品安非他命之概括犯意，自八十八年十二月四日起至同
    年月七日止，在苗栗縣苗栗市○○路一００八巷三五號空屋內，連續施用第二級
    毒品安非他命，嗣於八十八年十二月九日，在上址為警查獲，經本院裁定送強制
    戒治，該案並經本院於八十九年四月十日，以八十九年度易字第一九０號判處有
    期徒刑一年二月確定，此有苗栗地方法院檢察署刑案查註紀錄表、臺灣高等法院
    被告全國前案紀錄表、被告在監在押資料表、本院八十九年度易字第一九０號判
    決書影本各一份在卷足憑，其四犯施用毒品罪，事證明確，洵堪認定。
二、核被告所為，係犯毒品危害防制條例第十條第二項之施用第二級毒品罪。被告先
    持有毒品，進而施用，其持有之低度行為應為施用之高度行為所吸收，不另論罪
    。爰審酌被告已有多次違反麻醉藥品管理條之前科、仍不知戒絕毒癮、犯罪之手
    段、施用之次數及犯後不知坦承犯行，態度不佳等一切情狀，量處如主文所示之
    刑。雖公訴人具體求刑判處被告有期徒刑一年四月，惟本院審酌被告本案施用次
    數一次、而前案雖經判處有期徒刑一年二月，惟尚未執行，警愓作用尚未完全發
    揮，暨施用安非他命係自戕行為等一切情狀，仍認量處如主文所示之刑，應足以
    警懲，併此敘明。
據上論斷，應依刑事訴訟法第二百九十九條第一項前段，毒品危害防制條例第十條第
第二項，判決如主文。
本案經檢察官黃棋安到庭執行職務。
中      華      民      國    九十一    年    一      月      三十一    日
                              臺灣苗栗地方法院刑事第二庭
                                  法  官  黃  賢  婷
右正本證明與原本無異。
如不服本判決，應於判決送達後十日內向本院提出上訴狀( 應附繕本 )，上訴於
臺灣高等法院台中分院。
                    書記官  陳  文  聰
中      華      民      國    九十一    年    一      月      三十一    日
附錄所犯法條：
毒品危害防制條例第十條第二項
施用第二級毒品者，處三年以下有期徒刑。
